臺灣基隆地方法院交通事件裁定　94年度交聲更(一)字第1號
　　原處分機關　交通部公路總局台北區監理所基隆監理站
　　異　議　人
　　即受處分人　佳彬交通企業股份有限公司
　　代　表　人　甲○○
上列受處分人因違反道路交通管理處罰條例案件，對於交通部公
路總局台北區監理所基隆監理站於中華民國93年4 月2 日所為之
裁決（原處分案號：基監字第裁42-Z00000000號），聲明異議，
經本院於93年8 月17日以93年度交聲字第85號裁定異議駁回，受
處分人不服，提起抗告，經臺灣高等法院於93年11月30日以93年
度交抗字第727 號裁定撤銷原裁定發回本院，本院更為裁定如下
：
  主    文
原處分撤銷。
佳彬交通企業股份有限公司不罰。
  理    由
一、原處分機關即交通部公路總局台北區監理所基隆監理站據舉
    發單位內政部警政署國道公路警察局第六警察隊舉發之違規
    事實而為之原處分意旨略以：異議人即受處分人佳彬交通企
    業股份有限公司（下稱佳彬公司）所有之FY-789號營業貨運
    曳引車，於民國91年4 月27日上午9 時45分，由駕駛人乙○
    ○駕駛，行經國道三號公路北向31公里處，經警查獲該駕駛
    人係於駕駛執照吊扣期間駕車，乃當場以內政部警政署國道
    公路警察局公警局交字第Z00000000 號舉發違反道路交通管
    理事件通知單（下稱舉發單）舉發；因而依道路交通管理處
    罰條例第21條之1 第1 項第7 款規定，裁處新臺幣（下同）
    80,000元之罰鍰，並吊扣汽車牌照3個月。
二、聲明異議意旨略以：異議人佳彬公司自90年1 月間起僱用駕
    駛人乙○○時，其駕駛並無不良紀錄，異議人著重駕駛人之
    管理，約定於領薪時定期核驗司機之駕駛執照正本，惟乙○
    ○於90年12月24日因酒醉駕車受罰，明知其駕照將受吊扣之
    處分，於收受通知單時也一併簽收處罰公司之罰單（隱瞞不
    交出），並於91年1 月7 日辦理駕駛執照遺失補發，並將新
    駕照送繳執行吊扣處分，而續持舊照（有效期限至92年2 月
    27日）交由異議人查驗，嗣異議人為該車辦理買賣始知本件
    受罰之事實，乙○○未將吊扣駕照情事告知，異議人在不知
    情下受罰，因認原處分有所不當而提出異議等語。
三、按汽車駕駛人駕駛大貨車，其駕駛執照吊扣期間駕車者，汽
    車所有人及駕駛人各處40,000元以上80,000元以下罰鍰，並
    當場禁止該汽車駕駛人繼續駕駛及扣留其車輛牌照，道路交
    通管理處罰條例第21條之1 第1 項第7 款定有明文。又汽車
    駕駛人駕駛汽車違反道路交通管理處罰條例第21條之1 第1
    項之規定者，除應依該條所規定之罰鍰處罰外，並予吊扣其
    汽車牌照3 個月，道路交通管理處罰條例第21條之1 第3 項
    亦定有明文，但汽車所有人如已善盡查證駕駛人駕駛執照資
    格之注意，或加以相當之注意而仍不免發生違規者，汽車所
    有人不受本條之處罰，同條第4 項復定有明文。
四、經查，本件異議人所有之車號FY-789號營業大貨車原由司機
    乙○○駕駛，於90年12月24日酒後違規駕駛，經裁罰而自91
    年1 月8 日起吊扣駕照1 年，惟乙○○卻於吊扣期間之91年
    4 月27日猶駕駛該車號FY-789號營業大貨車，有違反道路交
    通管理處罰條例第21條之1 第1 項第7 款之規定，其違規事
    實固屬明確，亦為異議人所不爭執。惟異議人僱用之司機即
    違規人乙○○於90年12月24日因酒醉駕車受罰，明知其駕照
    將受吊扣之處分，於收受通知單時一併收受異議人之罰單，
    隱瞞違規事實並未將違規通知單交給異議人，致異議人無從
    知悉違規事實，乙○○並於91年1 月7 日辦理駕駛執照遺失
    補發，將新駕照送繳執行吊扣處分，仍續持舊照交異議人查
    驗等情，業據乙○○到院陳述明確（見本院94年1 月17日訊
    問筆錄），並有乙○○出具之切結書一紙，內載：「本人乙
    ○○因為酒駕事件，必須於91年1 月8 日前到監理站辦理駕
    照吊扣，在91年1 月7 日前往辦理時，才發現駕照遺失，於
    是當天在監理站補發1 張新的駕照，辦理吊扣，而後卻在車
    子座椅底下發現遺失之舊駕照，於是持遺失之舊駕照每個月
    拿給佳彬交通公司查閱」等語，且依卷附汽機車駕駛人審驗
    暨各項異動登記書亦載明乙○○確於91年1 月7 日以遺失為
    由向監理站申辦補發駕照手續之情，是依上開資料顯示異議
    人前開所辯：乙○○前因酒醉駕車受罰，於收受舉發違規通
    知單時一併收受抗告人之罰單，隱瞞違規事實而未將違規通
    知單交給抗告人，致抗告人無從知悉該次違規事實，乙○○
    並於91年1 月7 日辦理駕駛執照遺失補發，將新駕照送繳執
    行吊扣處分，而仍持舊駕照交抗告人查驗，致使抗告人不知
    乙○○被吊扣駕駛執照之事等情，堪可採信，原處分機關未
    予詳查，遽予裁罰，自有未恰，應認為本件異議為有理由，
    爰將原處分撤銷，另為異議人不罰之諭知。
據上論斷，應依道路交通案件處理辦法第二十條，裁定如主文。
中　　華　　民　　國　　94　　年　　1 　　月　　28　　日
                  交通法庭法  官    何怡穎
上開正本證明與原本無異。
如不服本裁定，得於裁定書送達之翌日起5 日內，以書狀敘述理
由，向本庭提起抗告。
                          書記官    李繼業
中　　華　　民　　國　　94　　年　　1 　　月　　28　　日
